臺灣彰化地方法院民事判決　96年度親字第38號
原　　　告　乙○○
訴訟代理人　趙惠如律師
被　　　告　丙　○
兼上一人
訴訟代理人　甲○○
上列當事人間請求否認婚生子女事件，本院於中華民國96年11月
05日言詞辯論終結，判決如下：
    主      文
確認被告甲○○非被告丙○自原告受胎所生之婚生子女。
訴訟費用由被告丙○負擔。
    事實及理由
一、原告主張：緣原告乙○○與被告丙○原係夫妻關係，二人於
    民國（下同）49年01月21日離婚，嗣被告丙○於49年2月3日
    產下被告甲○○，被告甲○○受婚姻推定而登記為原告之婚
    生子女，惟被告甲○○並非自原告受胎，原告與被告甲○○
    間並無血緣關係存在，此部份業經被告丙○於鈞院95年度親
    字第13號否認子女事件庭訊中自承；而原告於95年間向屏東
    縣政府申請低收入戶補助始知被告甲○○推定為其婚生子女
    （見本院95年度字第13號否認子女事件卷宗），故原告爰依
    民法第1062條第1項、第1063條第1、2項及新增親屬篇施行
    法第8條之1規定，請求確認被告甲○○非被告丙○自原告受
    胎所生之婚生子女等語。並聲明：請求判決如主文所示。
二、被告丙○、被告甲○○陳述：對於原告主張及鑑定報告沒有
    意見等語。並聲明：請求依法判決。
三、本院得心證之理由：
（一）本件原告起訴主張上開事實，業據原告提出戶籍謄本二件
      、本院95年度親字第13號民事判決影本附卷可證，且依卷
      附原告提出之柯滄銘婦產科血緣鑑定報告書認為：該鑑定
      系統之總排除能力（Combined Power of Exclusion，CPE
      ）為0.00000000。依現行國際通用之標準，如親子關係概
      率超過99.9%，即視為確有親子關係；如有三個（含）以
      上STR點位「可以排除」，則視為受測者雙方無親子血緣
      關係。本件可排出血緣關係之體染色體STR點位為TH01、
      D19S433、TPOX。分析結果，可以排除乙○○與甲○○之
      父女血緣關係等情，此有該血緣鑑定報告一紙在卷可考，
      是原告主張之情，堪信為真正。
（二）按妻之受胎，係在婚姻關係存續中者，推定其所生子女為
      婚生子女；前項推定，如夫妻之一方或子女能證明子女非
      為婚生子女者，得提起否認之訴；前項否認之訴，夫妻之
      一方自知悉子女非為婚生子女，或子女自知悉其非為婚生
      子女之時起二年內為之。又夫妻已逾中華民國96年05月04
      日修正前之民法第1063條第2項規定所定期間，而不得提
      起否認之訴者，得於修正施行後二年內提起之。新修正民
      法第1063條、新修正親屬編施行法第8條之1分別定有明文
      。查原告曾於95年間向本院提起本件否認子女之訴，經本
      院審理調查結果，認為原告已逾修正前民法第1063條第2
      項規定之一年除斥期間，而駁回原告之訴，此經本院調閱
      95年度親字第13號卷證及判決無訛。次查，被告甲○○既
      非被告丙○自原告受胎所生，有上開鑑定報告可稽，且原
      告自新修正民法第1063條第2項規定，得於修正施行後即
      自96年05月23日公布、同年月05月26日生效施行之日起二
      年內，仍得提出否認子女之訴，是以原告於96年07月17日
      再向本院提出否認之訴，於法尚無不合，爰依法判如主文
      所示。
（三）按因下列行為所生之費用，法院得酌量情形，命勝訴之當
      事人負擔其全部或一部：一勝訴人之行為，非為伸張或防
      衛權利所必要者。二敗訴人之行為，按當時之訴訟程度，
      為伸張或防衛權利所必要者，民事訴訟法第81條定有明文
      。本件被告王丙○於婚生推定期間，與訴外人生下被告甲
      ○○，雖上述爭議行為，為被告被告王丙○個人造成，然
      原告卻遲於40多年後，始提出本件訴訟，因不符96年05月
      04日修正前之民法規定而駁回，此徒讓被告無端奔波，所
      幸今年修法方得解決親子血緣爭議，故原告對此訴訟爭議
      ，消極以對，仍應同負部分責任，但被告甲○○尚無可責
      難之處。故本件訴訟費用，本院應由原告及被告王丙○共
      同負擔，方屬公允。
四、訴訟費用負擔之依據：民事訴訟法第78條、第81條第2款。
中　　華　　民　　國　　96　　年　　11　　月　　19　　日
　　　　　　　　　　　家事法庭法　官　張德寬
以上正本係照原本作成
如不服本判決，應於判決送達後20日之不變期間內，向本院提出
上訴狀。(須附繕本)
中　　華　　民　　國　　96　　年　　11　　月　　19　　日
　　　　　　　　　　　　　　　書記官　謝志鑫
